<!DOCTYPE html PUBLIC "-//W3C//DTD XHTML 1.0 Transitional//EN" "http://www.w3.org/TR/xhtml1/DTD/xhtml1-transitional.dtd">
<html xmlns="http://www.w3.org/1999/xhtml">
<head>
	<meta http-equiv="Content-Type" content="text/html; charset=iso-8859-1" />
	<title>Ymmärrä suomea</title>
	<style type="text/css" media="all">@import "css/styles.css";</style>
	<script type="text/javascript" src="swfobject.js"></script>
</head>
<body class="font-medium">
	<div id="main-wrapper">
		<div id="topbar"></div>
		<div id="main-menu">
			<table cellspacing="0" cellpadding="0" border="0" class="add-links"><tr>
				<td class="item"><img class="raquo" src="i/raquo.gif" alt="" height="7" width="4" /><a href="/ymmarra/index.php?moduli=sanakirja">Sanakirja</a></td>
				<td class="item"><img class="raquo" src="i/raquo.gif" alt="" height="7" width="4" /><a href="/ymmarra/index.php?moduli=verbit">Verbiluettelo</a></td>
				<td class="item"><img class="raquo" src="i/raquo.gif" alt="" height="7" width="4" /><a href="/ymmarra/index.php?moduli=kielioppi">Kielioppi</a></td>
			</tr></table>
			<table cellspacing="0" cellpadding="0" border="0"><tr>
				<td class="item"><img class="raquo" src="i/raquo.gif" alt="" height="7" width="4" /><a href="/ymmarra/index.php">Etusivu</a></td>
				<td class="item"><img class="raquo" src="i/raquo.gif" alt="" height="7" width="4" /><a href="/ymmarra/index.php?moduli=tekstit">Lukutekstit</a></td>
			</tr></table>
		</div>
		<div id="content">
			<table cellspacing="0" cellpadding="0" border="0" id="content-wrapper"><tr>
				<td>
					<div id="left-menu">
												<div class="header-verb"><span>Verbit</span></div>
						<div class="menu">
								<div class="init"><a href="/ymmarra/index.php?moduli=verbit&kirjain=a">A</a></div>
								<div class="init"><a href="/ymmarra/index.php?moduli=verbit&kirjain=e">E</a></div>
								<div class="init"><a href="/ymmarra/index.php?moduli=verbit&kirjain=h">H</a></div>
								<div class="init"><a href="/ymmarra/index.php?moduli=verbit&kirjain=i">I</a></div>
								<div class="init"><a href="/ymmarra/index.php?moduli=verbit&kirjain=j">J</a></div>
								<div class="init"><a href="/ymmarra/index.php?moduli=verbit&kirjain=k">K</a></div>
								<div class="init"><a href="/ymmarra/index.php?moduli=verbit&kirjain=l">L</a></div>
								<div class="init"><a href="/ymmarra/index.php?moduli=verbit&kirjain=m">M</a></div>
								<div class="init"><a href="/ymmarra/index.php?moduli=verbit&kirjain=n">N</a></div>
								<div class="init"><a href="/ymmarra/index.php?moduli=verbit&kirjain=o">O</a></div>
								<div class="init"><a href="/ymmarra/index.php?moduli=verbit&kirjain=p">P</a></div>
								<div class="init"><a href="/ymmarra/index.php?moduli=verbit&kirjain=r">R</a></div>
								<div class="init"><a href="/ymmarra/index.php?moduli=verbit&kirjain=s">S</a></div>
								<div class="init"><a href="/ymmarra/index.php?moduli=verbit&kirjain=t">T</a></div>
								<div class="init"><a href="/ymmarra/index.php?moduli=verbit&kirjain=u">U</a></div>
								<div class="init"><a href="/ymmarra/index.php?moduli=verbit&kirjain=v">V</a></div>
								<div class="init"><a href="/ymmarra/index.php?moduli=verbit&kirjain=y">Y</a></div>
								<div class="init"><a href="/ymmarra/index.php?moduli=verbit&kirjain=Ä">Ä</a></div>
						</div>					</div>
				</td>
				<td>
					<div id="main-content">
						<div id="path">
							<a href=".">Etusivu</a> &gt; <a href="/ymmarra/index.php?moduli=verbit&kirjain=P">P</a>						</div>
													<h1>PELASTUA</h1>
						<table cellspacing="0" cellpadding="0" border="0">
							<tr>
								<td colspan="2" style="padding-bottom:10px;"><strong>Aktiivin indikatiivi</strong></td>
							</tr>
							<tr>
								<td><pre>PREESENS                   
minä      pelastun         
sinä      pelastut         
hän       pelastuu         
me        pelastumme       
te        pelastutte       
he        pelastuvat       

PASSIIVI
          pelastutaan      

IMPERFEKTI                 
         pelastuin         
         pelastuit         
         pelastui          
         pelastuimme       
         pelastuitte       
         pelastuivat       

PASSIIVI
         pelastuttiin      

PERFEKTI
olen     pelastunut        
olet     pelastunut        
on       pelastunut        
olemme   pelastuneet       
olette   pelastuneet       
ovat     pelastuneet       

PASSIIVI
on       pelastuttu        

PLUSKVAMPERFEKTI

olin     pelastunut        
olit     pelastunut        
oli      pelastunut        
olimme   pelastuneet       
olitte   pelastuneet       
olivat   pelastuneet       

PASSIIVI
oli      pelastuttu        
</pre></td>
								<td>&nbsp;&nbsp;&nbsp;</td>
								<td><pre>     KIELTOMUOTO
     en        pelastu
     et        pelastu
     ei        pelastu
     emme      pelastu
     ette      pelastu
     eivät     pelastu


     ei        pelastuta

   
      en        pelastunut
      et        pelastunut
      ei        pelastunut
      emme      pelastuneet
      ette      pelastuneet
      eivät     pelastuneet


      ei        pelastuttu


     en      ole pelastunut
     et      ole pelastunut
     ei      ole pelastunut
     emme    ole pelastuneet
     ette    ole pelastuneet
     eivät   ole pelastuneet


     ei      ole pelastuttu



     en    ollut  pelastunut
     et    ollut  pelastunut
     ei    ollut  pelastunut
     emme  olleet pelastuneet
     ette  olleet pelastuneet
     eivät olleet pelastuneet


     ei    ollut  pelastuttu
</pre></td>
							</tr>
						</table>
						<table cellspacing="0" cellpadding="0" border="0">
							<tr>
								<td colspan="2" style="padding-bottom:10px;"><strong>Aktiivin konditionaali</strong></td>
							</tr>
							<tr>
								<td><pre>PREESENS 
minä     pelastuisin       
sinä     pelastuisit       
hän      pelastuisi        
me       pelastuisimme     
te       pelastuisitte     
he       pelastuisivat     

PASSIIVI
         pelastettuisiin   

PERFEKTI
olisin   pelastunut        
olisit   pelastunut        
olisi    pelastunut        
olisimme pelastuneet       
olisitte pelastuneet       
olisivat pelastuneet       

PASSIIVI
olisi    pelastuttu        
</pre></td>
								<td>&nbsp;&nbsp;&nbsp;</td>
								<td><pre> 
     en          pelastuisi
     et          pelastuisi
     ei          pelastuisi
     emme        pelastuisi
     ette        pelastuisi
     eivät       pelastuisi


     ei          pelastuttaisi


     en olisi    pelastunut
     et olisi    pelastunut
     ei olisi    pelastunut
     emme olisi  pelastuneet
     ette olisi  pelastuneet
     eivät olisi pelastuneet


     ei olisi    pelastuttu
</pre></td>
							</tr>
						</table>
						<table cellspacing="0" cellpadding="0" border="0">
							<tr>
								<td colspan="2" style="padding-bottom:10px;"><strong>Aktiivin potentiaali</strong></td>
							</tr>
							<tr>
								<td><pre>PREESENS
minä     pelastunen        
sinä     pelastunet        
hän      pelastunee        
me       pelastunemme      
te       pelastunette      
he       pelastunevat      

PASSIIVI
         pelastuttaneen    

PERFEKTI
lienen   pelastunut        
lienet   pelastunut        
lienee   pelastunut        
lienemme pelastuneet       
lienette pelastuneet       
lienevät pelastuneet       

PASSIIVI
lienee   pelastuttu        
</pre></td>
								<td>&nbsp;&nbsp;&nbsp;</td>
								<td><pre> 
     en          pelastune
     et          pelastune
     ei          pelastune
     emme        pelastune
     ette        pelastune
     eivät       pelastune


     ei          pelastuttane


     en    liene pelastunut
     et    liene pelastunut
     ei    liene pelastunut
     emme  liene pelastuneet
     ette  liene pelastuneet
     eivät liene pelastuneet


     ei    liene pelastuttu
</pre></td>
							</tr>
						</table>
						<table cellspacing="0" cellpadding="0" border="0">
							<tr>
								<td colspan="2" style="padding-bottom:10px;"><strong>Aktiivin imperatiivi</strong></td>
							</tr>
							<tr>
								<td><pre>PREESENS

(sinä)   pelastu           
(hän)    pelastukoon       
(me)     pelastukaamme     
(te)     pelastukaa        
(he)     pelastukoot       

PASSIIVI
         pelastuttakoon    

PERFEKTI

ole      pelastunut        
olkoon   pelastunut        
olkaamme pelastuneet       
olkaa    pelastuneet       
olkoot   pelastuneet       

PASSIIVI

olkoon   pelastuttu        
</pre></td>
								<td>&nbsp;&nbsp;&nbsp;</td>
								<td><pre> 

     älä         pelastu
     älköön      pelastuko
     älkäämme    pelastuko
     älkää       pelastuko
     älkööt      pelastuko


     älköön      pelastuttako



     älä ole       pelastunut
     älköön olko   pelastunut
     älkäämme olko pelastuneet
     älkää olko    pelastuneet
     älkööt olko   pelastuneet



     älköön olko   pelastuttu
</pre></td>
							</tr>
						</table>
						<table cellspacing="0" cellpadding="0" border="0">
							<tr>
								<td colspan="2" style="padding-bottom:10px;"><strong>Verbin nominaalimuodot</strong></td>
							</tr>
							<tr>
								<td><pre>I INFINITIIVI              

Lyhyempi muoto:            
         pelastua          

Pitempi muoto:             
         pelastuakseni     
         pelastuaksesi
         pelastuakseen
         pelastuaksemme
         pelastuaksenne
         pelastuakseen

III  INFINITIIVI           

inessiivi    pelastumassa  
elatiivi     pelastumasta  
illatiivi    pelastumaan   
adessiivi    pelastumalla
abessiivi    pelastumatta  
instruktiivi pelastuman    
                           
Passiivi
instruktiivi pelastuttaman 
                           
                           
</pre></td>
								<td>&nbsp;&nbsp;&nbsp;</td>
								<td><pre> II INFINITIIVI

 inessiivi    pelastuessa   
 instruktiivi pelastuen

 Passiivi
 inessiivi    pelastuttaessa






   IV INFINITIIVI

   nominatiivi  pelastuminen  
   partitiivi   pelastumista
    

   I PARTISIIPPI
   aktiivi      pelastuva   
   passiivi     pelastuttava    

   II PARTISIIPPI
   aktiivi      pelastunut
   passiivi     pelastuttu
</pre></td>
							</tr>
						</table>

					</div>
				</td>
			</tr></table>		</div>
		<div id="footer"><a href="http://www.oph.fi/"><img src="i/oph_logo_ymmarrasuomea.gif" width="157" height="35" alt="OPH" /></a></div>
	</div>
</body>
</html>
